# 求助陈版同一控制下企业合并问题

提问人：讲道理嘛 时间：2017-09-10 20:06:41
个人陋见，
1 ，根据一体化存续原则，以B的资本公积恢复C的留存收益时从 2015 年初开始恢复。
2 ，C形成同一控制下合并时，视为最终控制人A将资产转入B的体系， A的分录： 借，现金 20 长投-B 1000 贷：长投-D1020 即A增加B长投账面价值 1000 ，B增加C在自己账面上的长投 1000 ，这样刚好抵光。
B的分录： 借：长期股权投资-C 1000 贷：资本公积 1000
C合并D时 借：长投 1020 贷：银存 20 资本公积 1000
本来上论坛来找陈版请教的，自己的想法顺便说了，不知道对不对。
同期待陈版答复！
我的问题地址：http://bbs.esnai.com/thread-5135703-1-1.html

回答人：chenyiwei
基本合理。但是以B的资本公积恢复C的留存收益时从 2015 年 6 月C公司成立日开始恢复。C合并报表层面的资本公积与A层面确认的投资损益和年初未分配利润抵销。

提问人：qfl328 时间：2017-09-12 14:41:35
感谢陈版，也非常感谢楼上热心回答。@chenyiwei 陈版，还想继续问您一下，那是不是说C合并D后形成的资本公积 在B合并C的时候，B的合并报表是会体现这个同一控制下合并形成的资本公积的？另外如果A是个人，不是公司，处理是否会有所不同？

回答人：chenyiwei
1 、会的，因为对B来说也等于是同一控制下合并D，所以B的合并报表层面对该交易的处理原则与C的合并报表层面相同。 2 、A如果是个人，则不改变构成同一控制下合并的实质，处理效果与A为企业时相同。